【裁判字號】    90,訴,733
【裁判日期】    900430
【裁判案由】    毒品危害防制條例
【裁判全文】
臺灣高雄地方法院刑事判決                            九十年度訴字第七三三號
    公  訴  人  臺灣高雄地方法院檢察署檢察官
    被      告  甲○○
右列被告因違反毒品危害防制條例案件，茲經檢察官提起公訴（九十年度毒偵字第三
九六號、毒偵緝字第三九號），本院判決如左：
    主  文
甲○○連續施用第一級毒品，處有期徒刑陸月，如易科罰金以參佰元折算壹日，扣案
之殘存海洛因夾鍊袋壹只沒收銷燬之；又施用第二級毒品，處有期徒刑參月，如易科
罰金以參佰元折算壹日，應執行有期徒刑捌月，如易科罰金以參佰元折算壹日，扣案
之殘存海洛因夾鍊袋壹只沒收銷燬之。
    事  實
一、甲○○前因施用毒品案件，經本院以八十九年度毒聲字第四０一號裁定送觀察、
    勒戒後，無繼續施用毒品之傾向，由臺灣高雄地方法院檢察署檢察官於八十九年
    一月二十七日以八十九年度毒偵字第六０八號不起訴處分確定，詎仍不知省悔。
    基於施用之犯意，於八十九年六月二十一日晚上十一時三十分許回溯二十四小時
    內之某時，在某不詳處所，施用第二級毒品安非他命乙次，嗣於八十九年六月二
    十一日晚上十一時三十分許，在台東縣達仁鄉台九線森永派出所前為警盤查採尿
    送驗後查知上情。甲○○復基於施用之概括犯意，連續於九十年一月八日及同年
    月十日中午，在高雄市○鎮區○○街十九巷十四號六樓之二住處，以將海洛因摻
    入香煙內吸食之方式，施用第一級毒品海洛因二次，嗣於九十年一月十一日下午
    六時許在上址住處為警查獲，並扣得殘餘海洛因之夾鍊袋一只，及注射針筒一支
    。嗣經依本院以八十九年度毒聲字第六三０九號裁定送觀察、勒戒後，有繼續施
    用毒品傾向。
二、案經台東縣警察局大武分局、高雄市政府警察局移送臺灣高雄地方法院檢察署檢
    察官偵查起訴。
    理  由
一、訊據被告甲○○對於右揭連續二次施用第一級毒品之犯行供承不諱，且被告九十
    年一月十一日為警查獲所採集之尿液經送驗結果，確呈嗎啡陽性反應，有高雄市
    政府衛生局煙毒尿液檢驗成績書附卷可稽。再者，該次查獲扣得之殘餘粉末夾鍊
    袋一只，經本院依職權送請高雄醫學大學附設中和紀念醫院鑑驗結果，亦確含海
  洛因成份，有該院檢驗報告一紙附卷可參，足認被告此部分自白核與事實相符，
    應堪信採。另訊之被告矢口否認有上開施用第二級毒品之犯行，惟查被告於八十
    九年六月二十一日晚上十一時三十分許為警查獲採集之尿液經送驗結果，確呈甲
    基安非他命陽性反應，有台東縣衛生局煙毒麻醉藥品類委託檢驗結果通知書附卷
    可稽。按安非他命經服用後，於人體內有二十四小時之殘留時間，可由人體所排
    放之尿液中檢出，已據行政院衛生署藥物食品檢驗局八十一藥檢字第八一０九二
    ０六號函釋明確，足見被告確有上開施用第二級毒品之犯行無訛，其空言否認，
    並不足取。又被告前因施用毒品案件，經本院以八十九年度毒聲字第四０一號裁
    定送觀察、勒戒後，無繼續施用毒品之傾向，由臺灣高雄地方法院檢察署檢察官
    於八十九年一月二十七日以八十九年度毒偵字第六０八號不起訴處分確定，有該
    不起訴處分書在卷足憑。其於五年後再犯本件毒品危害防制條例第十條之罪，經
    裁定送觀察勒戒，認有繼續施用毒品傾向，亦有本院八十九年度毒聲字第六三０
    九號裁定及台灣高雄看守所附設勒戒處所九十年一月二十九日高所坤戒勒字第０
    二七五號函送之之證明書一份附卷可參，被告事證明確，犯行堪予認定。
二、核被告所為，係犯毒品危害防制條例第十條第一、二項之施用第一、二級毒品罪
    。其二次施用第一級毒品行為，時間密接，犯罪構成要件相同，顯係基於概括犯
    意為之，應依連續犯規定論處，惟因被告僅施用二次，且主動坦承連續犯行，爰
    不加重其刑。公訴事實雖未敘及被告九十年一月八日之施用第一級毒品犯行，惟
    因該次犯行與公訴事實具連續犯之裁判上一罪關係，應為起訴效力所及，本院自
    得併予審究。被告施用前之持有第一、二級毒品之低度行為，為其後施用之高度
    行為所吸收，均不另論罪。被告所犯上開二罪間，犯意個別，罪名互異，應予分
    論併罰。爰酌被告經觀察勒戒不起訴處分後，仍施用第一、二級毒品自戕身心，
    惟念其施用犯行尚屬輕微，事後坦認部分犯行並深具悔意等一切情狀，分別量處
    如主文所示之刑，並定其應執行刑。又被告行為後，刑法第四十一條業於九十年
    一月十日修正公布施行，並於同年月十二日生效，依修正前之刑法第四十一條規
    定：「犯最重本刑為三年以下有期徒刑以下之刑之罪，而受六個月以下有期徒刑
    或拘役之宣告，因身體、教育、職業或家庭之關係，執行顯有困難者，得以一元
以上三元以下折算罰金」，惟修正後之刑法第四十一條第一項規定「犯最重本刑
    為五年以下有期徒刑以下之刑之罪，而受六個月以下有期徒刑或拘役之宣告，因
    身體、教育、職業或家庭之關係或其他正當理由，執行顯有困難者，得以一元以
    上三元以下，易科罰金。但確因不執行所宣告之刑，難收矯正或難以維持法秩序
    者，不在此限」；第二項規定：「併合處罰之數罪，均有前項情形，其應執行之
    刑逾六月者，亦同」。比較上開新舊法，修正後之刑法第四十一條第一、二項就
    得宣告易科罰金之範圍較修正前之舊法為廣，是依刑法第二條第一項前段規定，
    自應適用裁判時之法律即修正後之刑法第四十一條第一、二項規定均宣告易科罰
    金之折算標準。至扣案之殘存海洛因之夾鍊袋一只，因夾鍊袋與海洛因已密合不
    能剝離，應整體視同毒品，依毒品危害防制條例第十八條第一項前段規定諭知沒
    收銷燬之。另扣案之注射針筒一支，被告否認係其施用毒品之工具，經本院送驗
    結果，亦未有毒品反應，有高雄醫學大學附設中和紀念醫院檢驗報告一份在卷可
    憑，本院亦查無事證足認該扣案針筒係被告犯罪或預備供犯罪所用之物，爰不予
    宣告沒收。
據上論斷，應依刑事訴訟法第二百九十九條第一項前段，毒品危害防制條例第十條第
一項、第二項、第十八條第一項前段，刑法第十一條前段、第二條第一項前段、第五
十六條、修正後第四十一條第一、二項、第五十一條第五款，罰金罰鍰提高標準條例
第二條，判決如主文。
本案經檢察官乙○○到庭執行職務。
中      華      民      國      九十      年      四      月    三十    日
                                     台灣高雄地方法院刑事第六庭
                                                 法     官  趙家光
右正本證明與原本無異。
如不服本判決，應於判決送達後十日內，向本院提出上訴狀。
                                                  書 記 官  龔  能
中      華      民      國      九十      年      四      月    三十    日
（本案論罪科刑條文）
毒品危害防制條例第十條
施用第一級毒品者，處六月以上五年以下有期徒刑。
施用第二級毒品者，處三年以下有期徒刑。


司法院資訊處製作；財團法人民間司法改革基金會備份。
